# 非法定清算下的或有结算条款对应的投资是权益还是债

提问人：yangfan8qihang 时间：2020-04-10 08:05:28
陈版主好，
非法定清算下的或有结算条款对应的投资是权益还是债？即存在触发投资人约定的特定事由引起的非法定清算下的结算条款，对应的投资于发行人而言是权益还是负债？
准则约定的：“只有在发行方发生清算的情况下才需以现金、其他金融资产进行结算。”中的清算有无特指？
谢谢

回答人：chenyiwei
请说明具体的相关条款，尤其要关注：该项清算是否必然会发生（如存续期有限的项目公司、合伙企业等特定目的主体）？或者触发清算的事项的发生与否是否完全可由发行方单方面控制？